臺灣高等法院民事裁定  
109年度上字第1063號
上  訴  人  羅右育  
上列上訴人因與被上訴人朱和順、葉福記建設有限公司間債務人
異議之訴事件，對於中華民國109年12月8日本院109年度上字第1
063號判決提起上訴，本院裁定如下：
    主  文
本件上訴利益為新臺幣伍佰萬元，上訴人應於本裁定正本送達後
七日內，補繳第三審裁判費新臺幣柒萬伍仟柒佰伍拾元，並補正
委任律師或具律師資格之關係人為代理人之委任狀。逾期未為補
正，即裁定駁回其上訴。
    理  由
一、按向第二審或第三審法院上訴，依第77條之13及第77條之14
    規定，加徵裁判費10分之5，民事訴訟法第77條之16第1項前
    段定有明文。次按對於第二審判決上訴，上訴人應委任律師
    為訴訟代理人。但上訴人或其法定代理人具有律師資格者，
    不在此限。上訴人之配偶、三親等內之血親、二親等內之姻
    親，或上訴人為法人、中央或地方機關時，其所屬專任人員
    具有律師資格並經法院認為適當者，亦得為第三審訴訟代理
    人。上訴人未依前揭規定委任訴訟代理人，或雖已委任而法
    院認為不適當者，第二審法院應定期先命補正。同法第466
    條之1亦有明文規定。又依民事訴訟法第481條準用第442條
    第2項前段之規定，提起第三審上訴，如上訴不合程式或有
    其他不合法之情形而可以補正者，原第二審法院應定期間命
    其補正，如不於期間內補正，應以裁定駁回之。
二、復按計算上訴利益，應以上訴聲明範圍內起訴時訴訟標的之
    價額為準。法院核定訴訟標的之價額，以起訴時之交易價額
    為準；無交易價額者，以上訴人就訴訟標的所有之利益為準
    。因債權之擔保涉訟，以所擔保之債權額為準；如供擔保之
    物其價額少於債權額時，以該物之價額為準。以一訴主張數
    項標的者，其價額合併計算之。但所主張之數項標的互相競
    合或應為選擇者，其訴訟標的價額，應依其中價額最高者定
    之。民事訴訟法第77條之1第2項、第77條之2、第77條之6分
    別定有明文。次按債務人異議之訴之訴訟標的為債務人之異
    議權，法院核定此訴訟標的之價額，應以債務人本於此項異
    議權，請求排除強制執行所得受之利益額為準；債務人排除
    強制執行所得受之利益，原則上固為相對人之執行債權額，
    然若執行標的物之價值顯然低於執行債權額，則債務人排除
    強制執行所得受之利益，即應以執行標的物之價值為度（參
    照最高法院108年度台抗字第586號裁定意旨）。又原告訴請
    確認債權不存在，合併提起分配表異議之訴，二者訴訟標的
    雖不相同，惟自經濟上觀之，其訴訟目的一致，不超出終局
    標的範圍，依首揭規定，訴訟標的價額應以其中價額最高者
    定之（最高法院97年度台抗字第195號裁定、106年度台抗字
    第1224號裁定、最高法院104年度第8次民事庭會議決議參照
    ）。
三、上訴人不服本院109年度上字第1063號判決，提起上訴，聲
    明求為：㈠原判決關於駁回後開不利於上訴人部分廢棄。㈡確
    認被上訴人（下分稱朱和順、葉福記公司）間就桃園市○鎮
    區○○段0000○號建物及坐落基地、同段2919建號建物及坐落
    基地（下合稱系爭房地）於民國107年3月27日所設定登記如
    附表所示平資字第19560、19570號之最高限額抵押權（下合
    稱系爭抵押權）所擔保之債權在本金新臺幣（下同）744萬
    元，及自107年3月27日起至清償日止，按每逾1日每1萬元以
    20元計算之違約金不存在。㈢朱和順應塗銷系爭抵押權登記
    。㈣臺灣桃園地方法院107年度司執字第82473號拍賣抵押物
    強制執行事件所為強制執行程序關於本金744萬元，及自107
    年3月27日起至清償日止，按每逾1日每1萬元以20元計算之
    違約金所為之強制執行程序（下稱系爭執行事件）應予撤銷
    。上訴人上訴聲明㈡、㈢部分係因債權之擔保涉訟，本院上開
    民事判決認定系爭抵押權擔保債權額為本金744萬元（見本
    院卷第208頁），而上訴人係以共500萬元之價金向葉福記公
    司買受系爭房地（見原審卷第9、21頁），兩者相較，供擔
    保之物其價額少於債權額，依民事訴訟法第77條之6規定，
    應以系爭房地交易價額即買賣總價500萬元為準。就聲明㈣部
    分，上訴人本於異議權，請求排除系爭執行程序所得受之利
    益，原則上固為朱和順得主張之執行債權額744萬元，然抵
    押物即系爭房地價額合計為500萬元，低於朱和順之執行債
    權額，是聲明㈣部分之訴訟標的價額應為500萬元。又就聲明
    ㈠、㈡與㈢部分，雖係以一訴主張數項標的，然其訴訟目的一
    致，揆諸前開說明，本件上訴利益應核定為500萬元。
四、本件上訴利益經核定為500萬元，應徵第三審裁判費7萬5750
    元，上訴人並未繳納，且未提出委任律師或具律師資格之關
    係人為訴訟代理人之委任狀。茲命上訴人於本裁定正本送達
    後7日內如數補繳，及補正委任律師或具律師資格之關係人
    為訴訟代理人之委任狀；逾期未補正，即認其上訴不合法，
    以裁定駁回其上訴。
五、爰裁定如主文。
中　　華　　民　　國　　110 　年　　1 　　月　　19　　日
                  民事第二十四庭
                      審判長法  官  胡宏文
                            法  官  陳筱蓉
                            法  官  陳心婷
正本係照原本作成。
不得抗告。
中　　華　　民　　國　　110 　年　　1 　　月　　19　　日

   　　　　　　　　　　　　 書記官  黃麒倫